臺灣臺南地方法院刑事裁定
111年度聲字第2096號
聲  請  人  臺灣臺南地方檢察署檢察官
受  刑  人  黃正強


                    （現於法務部○○○○○○○○○○○執行中）
上列聲請人因受刑人數罪併罰有二裁判以上，聲請定其應執行之
刑（111年度執聲字第1531號），本院裁定如下：
    主  文
黃正強所犯如附表所示之罪，應執行有期徒刑貳年貳月。
    理  由
一、聲請意旨略以：受刑人黃正強因犯詐欺等案件，先後經判決
    如附表所示之刑確定在案（詳如附表所示），依刑法第53條
    、第51條第5款規定，應定其應執行之刑，爰依刑事訴訟法
    第477條第1項聲請裁定等語。
二、按裁判確定前犯數罪者，併合處罰之。但有下列情形之一者
    ，不在此限：一、得易科罰金之罪與不得易科罰金之罪。二
    、得易科罰金之罪與不得易服社會勞動之罪。三、得易服社
    會勞動之罪與不得易科罰金之罪。四、得易服社會勞動之罪
    與不得易服社會勞動之罪。前項但書情形，受刑人請求檢察
    官聲請定應執行刑者，依第51條規定定之；刑法第50條第1
    、2項分別定有明文。又按數罪併罰，有二裁判以上者，依
    第51條規定，定其應執行之刑；依刑法第53條及第54條應依
    刑法第51條第5款至第7款之規定，定其應執行刑者，由該案
    犯罪事實最後判決之法院之檢察官，聲請該法院裁定之，刑
    法第53條及刑事訴訟法第477條第1項，亦分別定有明文。而
    所謂該案犯罪事實最後判決之法院，係指最後審理事實諭知
    罪刑之第一、二審法院而言；又如上訴第二審法院，上訴不
    合法被駁回，或未及判決即撤回上訴者，因第二審法院未為
    該案犯罪事實最後之判決，自以原第一審法院為犯罪事實最
    後判決之法院（最高法院98年度台非字第22號判決、93年度
    台非字第160號判決可資參照）。另按裁判確定前犯數罪而
    併合處罰之案件，有二以上之裁判，應依刑法第51條第5款
    至第7款定應執行之刑時，最後事實審法院即應據檢察官之
    聲請，以裁定定其應執行之刑，殊不能因數罪中之一部分犯
    罪之刑業經執行完畢，而認檢察官之聲請為不合法，予以駁
    回（最高法院47年台抗字第2號判例意旨參照）。再按法律
    上屬於自由裁量之事項，有其外部性界限及內部性界限，並
    非概無拘束，依據法律之具體規定，法院應在其範圍選擇為
    適當之裁判者，為外部性界限；而法院為裁判時，應考量法
    律之目的，及法律秩序之理念所在者，為內部性界限，法院
    為裁判時，二者均不得有所踰越。在數罪併罰，有二裁判以
    上，定其應執行之刑時，固屬於法院自由裁量之事項，然仍
    應受前揭外部性界限及內部性界限之拘束（最高法院80年台
    非字第473號判例、93年度台非字第192號裁判要旨參照）。
三、經查：
(一)受刑人因犯如附表編號1至3所示之各罪，先後經判處如附表
    編號1至3所示之刑，並分別確定在案，其中如附表編號3所
    示之案件，係由本院以110年度訴字第1045號判決判處有期
    徒刑2年，雖經受刑人提起上訴，惟因未敘述具體理由，嗣
    經臺灣高等法院臺南分院以111年度上訴字第688號判決從程
    序上判決駁回上訴，嗣經受刑人提起上訴，惟因未符法律規
    定得為第三審上訴理由之違法情形，上訴不合法律上之程序
    ，經最高法院以111年度台上字第3978號判決駁回上訴確定
    ，有前述各該案件之判決書及臺灣高等法院被告前案紀錄表
    等在卷可按。依此，臺灣高等法院臺南分院既非最後審理事
    實、諭知罪刑之法院，即非受刑人所犯上開案件最後審理事
    實諭知罪刑之法院，故附表編號3所示案件最後事實審法院
    應為本院，合先敘明。
(二)受刑人因詐欺等案件，經先後判處如附表編號1至3所示之刑
    ，並分別確定在案，有各該判決書及臺灣高等法院被告前案
    紀錄表在卷可稽。又受刑人所犯附表編號1、2所示之罪及所
    示之刑，為得易科罰金之案件，而附表編號3所示之罪及所
    示之刑，則為不得易科罰金之案件，依前揭刑法第50條第1
    項但書第1款之規定，本不得併合處罰，惟受刑人已就附表
    編號1至3所示之罪請求檢察官聲請定應執行刑在案，有數罪
    併罰聲請狀1份在卷可稽，故檢察官聲請合併定其應執行之
    刑，於法並無不合。
(三)又受刑人所犯如附表編號1、2所示之刑，雖經本院以110年
    度聲字第1939號裁定定應執行刑有期徒刑3月，而由臺灣臺
    南地方檢察署檢察官以111年度執更字第71號執行結案，有
    前引臺灣高等法院被告前案紀錄表附卷可參，惟受刑人所犯
    如附表編號3所示之罪，係在如附表編號1、2所示之罪判決
    確定前所違犯，屬裁判確定前犯數罪，應併合處罰乙節，亦
    有前揭判決附卷可稽，則如附表編號3所示之罪既尚未與附
    表編號1、2所示之罪合併定其應執行之刑，並執行該應執行
    刑，揆諸首揭判例、決議意旨，附表編號1、2所示之刑即尚
    非執行完畢。茲聲請人以本院為上開案件犯罪事實最後判決
    之法院，聲請定其應執行之刑，本院審核各案卷無誤，認其
    聲請為正當，爰依法定其應執行之刑如主文所示。其中受刑
    人所犯如附表編號1、2所示之罪，業經本院以110年度聲字
    第1939號裁定定應執行刑有期徒刑3月確定，已如前述，依
    前開說明，本院為最後事實審法院，就附表編號1至3所示各
    罪再為定應執行刑之裁判時，自應受前開判決所為定應執行
    刑內部界限之拘束，併此敘明。
四、依刑事訴訟法第477條第1項，刑法第53條、第50條第2項、
    第51條第5款，裁定如主文。
中　　華　　民　　國　　111 　年　　12　　月　　15　　日
                  刑事第一庭    法　官　陳淑勤
以上正本證明與原本無異。
如不服本裁定，應於收受送達後5日內向本院提出抗告狀。（應
附繕本）
                                書記官　盧昱蓁
中　　華　　民　　國　　111 　年　　12　　月　　15　　日